Inventaris van het archief van F. van Schonenberg [levensjaren 1653-1717]: Gezant in Spanje en Portugal, 1678-1716
Nationaal Archief, Den Haag
- MINISTER PLENIPOTENTIARIS IN PORTUGAL, 1702-1717, II.
  - Ingekomen brieven van buitenlandse autoriteiten, C.
    - Ingekomen brieven van buitenlandse diplomatieke vertegenwoordigers in Portugal, 1701-1715 en z.d.; 101-104
      - Namens Spanje:, 104; 1 omslag
        - van Uberto graaf van Stampa, 1710 en z.d.
    - Ingekomen brief van Juan Parquer (Parker), Engels consul in la Coruna te Spanje, 1702.; 105; 1 stuk
    - Ingekomen brieven van graaf van Moles (D. Francisco Paneti), Spaans ambassadeur te Wenen, 1703.; 106; 3 stukken
  - Ingekomen brieven van particulieren, D.
    - Ingekomen brieven van Nederlandse particulieren, 1702-1711.; 107-110
      - Van Amsterdamse kooplieden. Met bijlagen., 107; 1 omslag
        - Gijsbert van Hemert, 1702.
        - J.F. Tourlon, 1703.
        - Isaac Rutgers, 1703.
        - koopmanshuis Juan Balde, 1702, 1704, 1706.
        - Ph. Cosson, 1706.
        - Samuel Pallache, 1706.
        - Benjamin Poulle, 1706, 1710.
        - A. Muyssart, 1707, 1708.
        - Jean Deutz, 1708.
        - Paulus Loot, 1708.
        - graankooplieden, 1711.
      - Van overige particulieren in de Republiek, te weten:, 108; 1 omslag
        - D. Panthaleon van Eck, heer van Gendt, 1704.
        - Arend baron van Wassenaar van Duivenvoorde, 1706-1708.
        - Cornelis Elias Danckaert, 1708, 1710-1711.
        - J. van de Bos, 1710.
        - J. van Burcht, 1711.
      - Van Nederlandse particulieren in Portugal, te weten:, 109; 4 stukken
        - Chr. Duysberg te Faro, 1704.
        - G. Verpoorten te Lissabon, 1708.
        - Chr. van der Wel te Lissabon, 1714.
        - Juan Offarel te Portalegra, 1709.
      - Van Nederlandse particulieren elders, te weten:, 110; 3 stukken
        - Maria Antonia de Tourlon te Bilbao, 1705-1706.
        - E. van Nispen-Offarel te Dublin, 1706.
    - Ingekomen brieven van overige particulieren, 1702-1716.; 111-114; 4 omslagen
      - In Portugal, te weten:, 111; 1 omslag
        - van Sebastiao de Magelhaes te Lissabon, 1703.
        - van Juan Guedes de Sagnes te Oporto, 1703.
        - van Carlos Casnedi, theoloog (?) te Belem, 1705.
        - van Juan de Urquodes (?) te Belem, 1705.
        - van Joao Diogo de Attardes te Oporto, 1705.
        - van kardinaal Portocarrero te Lissabon, 1708.
        - van markies De las Minas te Lissabon, 1715.
      - In Spanje en de Spaanse Nederlanden, te weten:, 112
        - van Domingo Padin, kapitein in het Spaanse leger te Valladolid, 1702.
        - van Francisco de Luna te Gibraltar, 1703.
        - van Gabriel de Chiusa, Spaans functionaris, 1703.
        - van Dona Gracia Ortez de Ibarra y Salcedo te Madrid, 1704.
        - van de markies De Castillos te Barcelona, 1706, met bijlage.
        - van Pedro de Midrano te Madrid, 1706.
        - van baron De Lancier te Brussel, 1706, 1708, 1710, 1711.
        - van Antonio de Villamane Ottorio te Barcelona, 1707.
        - van Fr. Suarez de Mendoca te Barcelona, 1707.
        - van baron De Ravizza(?) te Valencia, 1707.
        - van Miguel Paneda(s?) te Port Mahon op Minorca, 1709.
        - van Joseph Benitos de Lugo te Gibraltar en Barcelona, 1709.
        - van Augustin baron Del Val te Brussel, 1710.
        - van Juendano y Billela te Brussel, 1710.
        - van conde de Santa Cruz de los Mar (?) te Barcelona, 1710.
        - van Duarte, Gardner en Thomas Martin Engelse kooplieden te Madrid, [1710].
      - Elders, te weten:, 113
        - van C. Goddart te Londen, 1702.
        - van Manoel d'Andrades te Venetië, 1702.
        - van Francisco Lopez Henriquez te Curaçao, 1706.,
        - van Jacobus Alexander de la Fontaine te Londen, 1708.
        - van Jean Mahiau (Juan Mayor) te Lille, 1710, 1716.
      - Onbekende herkomst, te weten:, 114
        - van Eusebio Gomez, 1702.
        - van Fr. Francisco de Azcona, 1702.
        - van N.N., 1702-1710, z.d..
        - van Andres de Molina y Zalduendo (?), 1704.
        - van Joseph Lopez Zapata, 1705.
        - van Urreto y Mocha (?), 1705.
        - van Pedro Joseph Guerara, 1706.
        - van Francisco Joseph Jampay, koopman, 1706.
        - van Simao Nobre, 1709.
        - van Amadeo di Vaz Pereira de Souza, z.d.
  - Gezant en gezantschap, E.
    - Geloofsbrieven van de Staten-Generaal voor koning Karel III ter introductie van F. van Schonenberg als gezant van de Republiek te Portugal, 1706 augustus 23, 1709 sep. 5.; 115; 2 stukken
    - Stukken betreffende de tractementen van F. van Schonenberg als gevolmachtigd minister te Lissabon en diens secretaris Justus Pecquin, 1702-1704.; 116; 1 omslag
    - Kwitantie van Jacob Peronneau voldaan door don Mattheu (Maqueda), major domus van F. van Schonenberg, voor geleverde sieraden. Met bijlage., 1709; 117; 2 stukken
  - Politieke en diplomatieke aangelegenheden, F.
    Inv. nrs. 118-136 zijn afkomstig uit een portefeuille gemerkt "copieën diplomatieke bescheiden Schonenberg".
    - Tractaat van vrede tussen Portugal en de Verenigde Nederlanden. Afschrift., 1661 aug. 6; 118; 1 stuk
    - Vlootverdrag tussen Engeland en de Verenigde Nederlanden. Afschriften., 1689 apr. 29; 119; 2 stukken
    - Akte, waarbij de koning van Portugal verklaart dat hij de financiële verplichtingen, voortvloeiend uit de tractaten van 1661 en 1689 is nagenomen. Afschrift., z.d.; 120; 1 stuk
    - Oorlogsverklaring van Engeland aan Frankrijk en Spanje. Gedrukt., 1702; 121; 1 stuk
    - Manifesten waarin de Staten-Generaal uiteenzetten waarom zij de oorlog verklaard hebben aan Frankrijk en Spanje. Gedrukt., 1702; 122; 2 katernen
    - Uiteenzetting van de redenen die geleid hebben tot het overlopen van de admiraal van Castilië (Don Juan Thomas Enriquez de Cabrera) naar de koning van Portugal. Gedrukt., 1703; 123; 1 stuk
    - Extract van een secrete resolutie van de Staten-Generaal waarin de instructie van schout-bij-nacht P. van der Dussen vastgesteld wordt, 1704 okt. 18.; 124; 1 stuk
    - Extract uit een brief van de Prince de Salm (?) aan de hertog van Marlborough betreffende een expeditie tegen Frankrijk vanuit Piëmont, 1707 mei 4.; 125; 1 katern
    - Brief van de buitengewoon ambassadeur van Engeland Paul Methuen aan de prins van Liechtenstein betreffende de ondersteuning in troepen en geld door Engeland. Afschrift., 1707 aug. 30; 126; 1 stuk
    - Reglementen voor de infanterie en de cavallerie uitgevaardigd door de koning van Portugal. Gedrukt., 1707, 1708; 127; 2 katernen
    - Memorie van Karel III koning van Spanje over de veldtocht van 1708., z.d.; 128; 1 katern
    - Brief van Marlborough aan de hertog van Alva en de graaf van Bergeyk betreffende plannen voor vredesonderhandelingen in 's-Gravenhage. Afschrift., 1709; 129; 1 stuk
    - Nota van ? aan Van Schonenberg over de historische rechten van Portugal op haar grondgebied en de daaruit voortvloeiende geschillen, 1710.; 130; 1 stuk
    - Afschriften van uitgaande brieven betreffende het opbrengen door Nederlandse oorlogsschepen van twee Spaanse galjoenen, die voorzien van een Engels paspoort van Cadiz naar Buenos Aires voeren met hooggeplaatste kerkelijke personen en een rijke lading aan boord, 1710.; 131; 1 omslag
    - Rekest van de Staten-Generaal aan de koning van Portugal inzake de vordering van Amsterdamse kooplui op de Portugese koning i.v.m. een graanleverantie, 1713.; 132; 1 stuk
    - Extract uit een brief van ? aan Van Schonenberg, 1713.; 133; 1 stuk
    - Brief van kardinaal Iudize (del Giudice) aan Paul Methuen, buitengewoon ambassadeur van Engeland in Portugal, waarin wordt aangedrongen op handhaving van de vrede tussen Portugal en Spanje. Afschrift., 1715 aug. 8; 134; 1 stuk
    - Politieke verhandeling van Pedro Damaso de Ampuero, gouverneur van Iste Peje in Nieuw Spanje, over de mogelijkheden van Karel III om aan de macht te komen en over de regeringsvorm. Afschrift., [tussen 1702 en 1709]; 135; 1 stuk
    - Plan van ? om het eiland Oléron en het schiereiland Chapus bij verrassing in te nemen, z.d. [c. 1708].; 136; 1 stuk
    - Stukken betreffende het tractaat gesloten tussen Engeland, Portugal en de Verenigde Nederlanden en de Duitse keizer betreffende een offensief verbond tegen Frankrijk en Spanje, 1703.; 137; 1 omslag
    - Memorie van generaal baron Fagel over de veldtocht in Spanje en Portugal. Afschrift., 1704; 138; 1 katern
    - Adviezen van generaal baron (van) Friesheim aan de krijgsraden tijdens de veldtocht in Spanje. Afschriften., 1706; 139; 3 stukken
    - Extract uit brieven geschreven door visconde de Fonte Arcada in het kamp van Saramanca, 1706.; 140; 1 stuk
    - Stukken betreffende de uitrusting, de sterkte, de betaling en de onkosten van het geallieerde leger tijdens de veldtochten, 1702-1708.; 141; 1 pak
    - Capitulatievoorwaarden gevraagd door Francisco Antonio Fernandez de Velasco e Tovar, onderkoning van Catalonië, aan lord Peterborough (Charles Mordaunt), als gevolmachtigde van het Engels-Hollands invasieleger, voor de overgave van Barcelona. Afschrift., 1705.; 142; 1 stuk
    - Verslag van de krijgsraad gehouden door de geallieerde vloot- en legercommandanten in Barcelona. Afschrift., 1706 mei 18; 143; 1 stuk
    - Cognossementen voor buskruit te verschepen van Amsterdam naar Lissabon, op kosten van de Staten-Generaal, 1705.; 144; 6 stukken
    - Brief van de markies D'Erendayn, apostolisch nuntius, aan de markies D'Irinio over het zenden van commissarissen ter afsluiting van onderhandelingen. Afschrift., 1711; 145; 1 stuk
  - Belangen van particulieren, G.
    - Stukken betreffende de schade ontstaan bij de aanvaring tussen de `Prinses Amalia' onder commando van kapitein A. van Leeuwen, en een Portugees schip, 1705.; 146; 3 stukken
    - Akte waarbij F. van Schonenberg verklaart dat P. Broekhuijsen, Hollands koopman te Lissabon, de financiële bepalingen van het verbond met Portugal is nagekomen, 1706.; 147; 1 stuk
    - Brief van Bril (?) aan de Nederlandse commissarissen en consul in Oporto betreffende de behandeling van gevangenen. Met bijlage., 1706; 148; 2 stukken
    - Brieven van Paulus Loot en Anthonie Cremer, commissarissen der Admiraliteit in Lissabon, aan de raden ter Admiraliteit, waarin zij hun handelswijze inzake de behandeling van prijsgoederen verdedigen. Afschriften., 1708; 149; 1 stuk
    - Brief van Antoine Marie comte de la Tour et Valsassine te Milaan aan Père Casinedi over zijn huwelijksplannen, 1709.; 150; 1 stuk
    - Stukken betreffende de bemiddeling van Van Schonenberg bij de vrijlating van Abdela Benache, admiraal van de keizer van Marokko, en bij de teruggave van diens scheepsvolk en diens schip `het Witte Paard', genomen door Zeeuwse commissievaarders, 1711, 1713.; 151; 1 pak
    - Opgave van de aantallen en de nationaliteiten van de schepen die in 1685, 1691 en 1700 in St-Ubes (Setubal) zout hebben geladen, z.d.; 152; 1 stuk